【裁判字號】    98,易,3246
【裁判日期】    990129
【裁判案由】    毒品危害防制條例
【裁判全文】
臺灣板橋地方法院刑事判決              98年度易字第3246號
公  訴  人  臺灣板橋地方法院檢察署檢察官
被      告  甲○○
上列被告因毒品危害防制條例案件，經檢察官提起公訴（98年度
毒偵字第8048號），被告於本院準備程序進行中，就被訴之事實
為有罪之陳述，經告知其簡式審判程序之旨，並聽取當事人之意
見後，裁定進行簡式審判程序，判決如下：
    主    文
甲○○施用第二級毒品，累犯，處有期徒刑肆月，如易科罰金，
以新臺幣壹仟元折算壹日。
    事    實
一、甲○○於(1)民國91年間，因施用第一級毒品案件，經本院以
    91年度毒聲字第2557號裁定送勒戒處所觀察、勒戒後，認無
    繼續施用毒品傾向，而於91年8 月26日執行完畢釋放出所，
    該次施用毒品犯行並經臺灣板橋地方法院檢察署檢察官以91
    年度毒偵字第2824號為不起訴處分確定；又於前開觀察、勒
    戒執行完畢釋放後5 年內之(2)92年間，再因施用第一、二級
    毒品案件，經本院以92年度毒聲字第3492號裁定送勒戒處所
    施以觀察、勒戒後，於93年1 月30日因毒品危害防制條例修
    正出所，該次施用第一、二級毒品犯行，併經起訴由本院以
    93年度訴字第265 號判決分別判處有期徒刑7 月、3 月，併
    定應執行有期徒刑9 月，上訴後，由臺灣高等法院以93年度
    上訴字第2459號判決撤銷原判決關於施用第一級毒品部分，
    改判處有期徒刑7 月，並駁回關於施用第二級毒品之上訴部
    分，且定應執行有期徒刑9 月確定，嗣於94年9 月28日因徒
    刑執行完畢出監（據此，本件構成累犯）；(3)另於96年間，
    因施用第一級毒品案件，經本院以96年度訴字第3332號判決
    判處有期徒刑9 月確定；(4)又於97年間，因施用第一、二級
    毒品案件，經本院以97年度訴字第340 號判決各判處有期徒
    刑10 月 、4 月，並定應執行有期徒刑1 年確定；前開(3)(4)
    二案所處徒刑經接續執行後，於98年10月7 日縮短刑期假釋
    出獄併付保護管束（保護管束期滿日期為98年12月6 日）；
    詎猶未知所戒慎，又另基於施用第二級毒品甲基安非他命之
    犯意，於前揭假釋付保護管束期間內之98年10月10日下午2
    時許，在臺北縣板橋市某友人住處，以將第二級毒品甲基安
    非他命置於玻璃球內燒烤後吸食煙氣之方式，施用第二級毒
    品甲基安非他命1 次，嗣於98年10月13日，在臺灣板橋地方
    法院檢察署觀護人室，同意接受採尿，其尿液檢體經送驗後
    呈甲基安非他命陽性反應，始悉上情。
二、案經臺灣板橋地方法院檢察署觀護人室移送同署檢察官偵查
    後起訴。
    理    由
一、認定犯罪事實所憑之證據及理由：
(一)、訊據被告對其在上揭時、地施用第二級毒品甲基安非他命之
    犯罪事實，於本院審理中自白不諱，而其於98年10月13日，
    在臺灣板橋地方法院檢察署觀護人室同意接受採尿檢驗，其
    尿液檢體送驗結果，呈甲基安非他命陽性反應乙節，亦有臺
    灣板橋地方法院檢察署受保護管束人（被告）尿液檢體監管
    紀錄表、台灣尖端先進生技醫藥股份有限公司98年10月21日
    所出具之濫用藥物檢驗報告各1 紙在卷可憑，足認被告自白
    與事實相符，可以採信。
(二)、按修正毒品危害防制條例就施用毒品者，僅於「初犯」及「
    5 年後再犯」二種情形，有其追訴條件之限制，即須於初犯
    經觀察、勒戒或強制戒治釋放後，5 年內均無施用毒品之行
    為，始能認其前所實施之觀察、勒戒或強制戒治已足遮斷毒
    癮，而得於5 年後再犯時，再予適用初犯之規定，重行觀察
    、勒戒等程序；倘5 年內已經再犯，被依法追訴處罰，縱其
    第3 次（或第3 次以上）施用毒品之時間在初犯釋放5 年以
    後，即與「5 年後再犯」之情形有別，且因已於「5 年內再
    犯」，顯見其再犯率甚高，原實施觀察、勒戒或強制戒治，
    已無法收其實效，而無5 年戒斷期之存在，自無再經觀察、
    勒戒及強制戒治之必要，應由檢察官逕行起訴，此經最高法
    院著有95年度台非字第59號判決、95年度台非字第65號判決
    意旨可供參照；查被告前於91年間，因施用第一級毒品案件
    ，經本院以91年度毒聲字第2557號裁定送勒戒處所觀察、勒
    戒後，認無繼續施用毒品傾向，而於91年8 月26日執行完畢
    釋放出所，該次施用毒品犯行並經臺灣板橋地方法院檢察署
    檢察官以91年度毒偵字第2824號為不起訴處分確定後；又於
    前開觀察、勒戒執行完畢釋放後5 年內之92年間，再因施用
    第一、二級毒品案件，經本院以92年度毒聲字第3492號裁定
    送勒戒處所施以觀察、勒戒，嗣因毒品危害防制條例修正而
    於93年1 月30日出所，該次施用第一、二級毒品犯行，且經
    本院以93年度訴字第265 號判決分別判處有期徒刑7 月、3
    月，並定應執行有期徒刑9 月，上訴後，由臺灣高等法院以
    93年度上訴字第2459號判決撤銷原判決關於施用第一級毒品
    部分，改判處有期徒刑7 月，並駁回關於施用第二級毒品之
    上訴部分，且定應執行有期徒刑9 月確定，於94年9 月28日
    因徒刑執行完畢出監各情，有臺灣高等法院被告前案紀錄表
    1 份附卷可稽，是被告於91年8 月26日觀察勒戒執行完畢釋
    放後5 年以內之92年間，既仍因有施用毒品犯行，經觀察勒
    戒、法院判處罪刑確定，顯見其再犯率甚高，原實施觀察、
    勒戒或強制戒治，已無法收其實效，而無5 年戒斷期之存在
    ，則縱其本件施用毒品犯行之時間係在初犯釋放5 年以後，
    即仍與「5 年後再犯」之情形有別，且因其前既已曾於「5
    年內再犯」，自亦無再經觀察、勒戒及強制戒治之必要，依
    諸前揭最高法院判決意旨，其本件施用毒品犯行，應由檢察
    官逕行起訴；綜上，本件事證已明，被告犯行堪以認定。
二、應適用之法律、科刑審酌事由：
(一)、核被告所為，係犯毒品危害防制條例第10條第2 項之施用第
    二級毒品罪；其施用甲基安非他命前持有甲基安非他命之低
    度行為，為其後之施用高度行為所吸收，不另論罪；又被告
    於92年間，因施用第一、二級毒品案件，經本院以92年度毒
    聲字第3492號裁定送勒戒處所施以觀察、勒戒後，於93年1
    月30日因毒品危害防制條例修正出所，該次施用第一、二級
    毒品犯行，併經起訴由本院以93年度訴字第265 號判決分別
    判處有期徒刑7 月、3 月，並定應執行有期徒刑9 月，上訴
    後，由臺灣高等法院以93年度上訴字第2459號判決撤銷原判
    決關於施用第一級毒品部分，改判處有期徒刑7 月，並駁回
    關於施用第二級毒品之上訴部分，併定應執行有期徒刑9 月
    確定，於94年9 月28日因徒刑執行完畢出監等情，有前揭臺
    灣高等法院被告前案紀錄表附卷可憑，是其於有期徒刑執行
    完畢後，5 年以內，因故意再犯本件有期徒刑以上之罪，為
    累犯，應依刑法第47條第1 項，加重其刑。
(二)、茲審酌被告素行、智識程度、犯罪動機、目的、手段、前已
    多次因施用毒品犯行，受觀察勒戒、刑罰執行，詎猶仍再為
    本件犯行，顯未知所戒慎，暨斟酌其施用毒品行為對於自身
    及社會所造成之危害程度非輕，然犯後坦承犯行，態度尚佳
    等一切情狀，就其本件犯行，量處如主文所示之刑，並諭知
    如易科罰金之折算標準，以示儆懲。
據上論斷，應依刑事訴訟法第273 條之1 第1 項、第299 條第1
項前段、毒品危害防制條例第10條第2 項，刑法第11條、第41條
第1 項前段、第47條第1 項，判決如主文。
本案經檢察官高智美到庭執行職務。
中    華    民    國    99    年    1     月    29    日
                  刑事第十九庭   法  官  陳明偉
以上正本證明與原本無異。
如不服本判決，應於判決送達後10日內，向本院提出上訴狀。
                                 書記官  陳玉心
中    華    民    國    99    年    1    月     29    日
附錄本案論罪科刑法條全文：
毒品危害防制條例第10條第2 項
施用第二級毒品者，處三年以下有期徒刑。

司法院資訊處製作；財團法人民間司法改革基金會備份。
